臺灣橋頭地方法院民事裁定
111年度小抗字第2號
抗  告  人  良京實業股份有限公司

法定代理人  平川秀一郎



上列抗告人與相對人黃春美間清償債務事件，抗告人對於民國11
1年3月29日本院橋頭簡易庭111年度橋小字第153號裁定提起抗告
，本院裁定如下：
    主  文
抗告駁回。
抗告程序費用新臺幣壹仟元由抗告人負擔。
    理  由
一、按原告之訴，有被告無當事人能力、起訴不合程式或不備其
    他要件者，法院應以裁定駁回之。但其情形可以補正者，審
    判長應定期間先命補正，民事訴訟法第249條第1項第3、6款
    及但書定有明文。上開規定，依民事訴訟法第436條之23、
    第436條第2項之規定，於小額訴訟程序準用之。
二、抗告意旨略以：相對人黃春美於民國111年2月24日死亡，其
    死亡迄今尚未屆滿民法第1156條及第1174條所定之3個月期
    限，抗告人無從知悉及確認其繼承情況，繼承人究為繼承或
    拋棄繼承之狀況不明，應於3個月期限屆滿後始可確認，本
    件訴訟程序於得確認繼承人前應當然停止，惟原審僅給予10
    日補正期限難認合法，即予駁回訴訟，自有違誤。爰依法提
    起抗告，請求廢棄原裁定等語。
三、經查，抗告人於111年2月10日以相對人為被告提起本件清償
    債務事件，嗣相對人於111年2月24日死亡，原審於111年3月
    16日言詞辯論期日當庭裁定命抗告人於10日內提出相對人除
    戶戶籍謄本、繼承系統表，並依繼承情況更正起訴對象、訴
    之聲明、承受訴訟等情，有起訴狀、相對人個人基本資料查
    詢結果、言詞辯論筆錄附卷可參（見原審卷第9、39至40頁
    ，外放卷），惟抗告人遲未補正，原審乃於111年3月29日裁
    定駁回抗告人之訴。抗告人雖主張須待3個月期限屆滿後始
    可確認繼承人等語，惟縱相對人之繼承人有於繼承開始後3
    個月內拋棄繼承之情事，依民法第1175條之規定，繼承之拋
    棄，溯及於繼承開始時發生效力，則於相對人之繼承人尚未
    拋棄繼承前，仍不失為相對人之繼承人，抗告人自仍可提出
    相對人之除戶戶籍謄本、繼承系統表，並據以補正起訴對象
    、訴之聲明，且抗告人為債權、應收帳款收買之專業公司，
    配置專業人員專職處理訴訟業務，於能力上已高於一般民眾
    ，應無不能完成之理，原審給予抗告人10日期間補正前開資
    料，尚屬足夠合理。是原審於相當期間經過後，依前開規定
    ，裁定抗告人原審之訴不合法而予以駁回，應無違誤。抗告
    意旨仍執前詞求予廢棄，為無理由，應予駁回。
四、據上論結，本件抗告為無理由，裁定如主文。
中　　華　　民　　國　　111 　年　　5 　　月　　4 　　日
                  民事第三庭  審判長法　官　張維君
                                    法　官　楊捷羽
                                    法　官　王碩禧
以上正本證明與原本無異。
不得再抗告。
中　　華　　民　　國　　111 　年　　5 　　月　　6 　　日
                                    書記官　陳韋伶